ACORDAO-COMPLETO-2502681

ACÓRDÃO DE RELAÇÃO

ACÓRDÃO DE RELAÇÃO 12554/2021 ATA 32/2021 - SEGUNDA CÂMARA

Acórdão 12554/2021-TCU-Segunda Câmara
	VISTO e relacionado este processo relativo ao ato de admissão de Guilhermina Dias da Costa emitido pela Empresa Brasileira de Correios e Telégrafos - ECT e submetido a este Tribunal para fins de registro.
	Considerando que as análises empreendidas na fase de instrução revelam a irregularidade caracterizada pela contratação de empregados após a expiração do prazo improrrogável do concurso público, regido pelo Edital 11/2011;
	Considerando que admissão foi realizada com base em decisão proferida nos autos da Ação Civil Pública 0001035-92-2013-5-10-0015, interposta perante a 15ª Vara do Trabalho do Distrito Federal, na qual foi prorrogada indefinidamente a validade do concurso público regulado pelo Edital 11/2011-ECT;
	Considerando que os atos de admissão emitidos nessas circunstâncias devem ser considerados ilegais, com negativa de registro, sem prejuízo de que a relação contratual seja mantida enquanto permanecer hígida a decisão judicial, conforme o entendimento extraído do Acórdão 1106/2020-TCU-Plenário e a pacificada jurisprudência sobre o tema desta Corte;
Considerando que este Tribunal, por meio do Acórdão 1414/2021-TCU-Plenário (Relator: Ministro Walton Alencar Rodrigues) , fixou entendimento no sentido da possibilidade de apreciação de ato sujeito a registro mediante relação, na forma do art. 143, inciso II, do Regimento Interno do TCU, nas hipóteses em que a ilegalidade do ato decorra exclusivamente de questão jurídica de solução já pacificada na jurisprudência desta Corte de Contas;
Considerando que o ato ora examinado deu entrada no TCU há menos de cinco anos; e
Considerando, por fim, os pareceres convergentes da Secretaria de Fiscalização de Integridade de Atos e Pagamentos de Pessoal e de Benefícios Sociais (Sefip) e do Ministério Público de Contas.
	ACORDAM os Ministros o Tribunal de Contas da União, reunidos em Sessão da 2ª Câmara, com fundamento nos arts. 1º, inciso V, e 39, inciso I, da Lei 8.443/1992 c/c o art. 260, § 1º do Regimento Interno, em considerar ilegal o ato de admissão de Guilhermina Dias da Costa, negando seu registro, encaminhar cópia deste acórdão à Empresa Brasileira de Correios e Telégrafos - ECT e expedir as seguintes determinações:
1. Processo TC-Processo 025.288/2021-0 (ATOS DE ADMISSÃO) 
	1.1. Interessado: Guilhermina Dias da Costa (XXX.196.301-XX) .
	1.2. Órgão/Entidade: Empresa Brasileira de Correios e Telégrafos - ECT.
	1.3. Relator: Ministro Augusto Nardes.
	1.4. Representante do Ministério Público: Procuradora-Geral Cristina Machado da Costa e Silva.
	1.5. Unidade Técnica: Secretaria de Fiscalização de Integridade de Atos e Pagamentos de Pessoal e de Benefícios Sociais (Sefip) .
	1.6. Representação legal: não há.
	1.7. Determinar à Empresa Brasileira de Correios e Telégrafos - ECT que: 
1.7.1. acompanhe os desdobramentos da Ação Civil Pública 0001035-92-2013-5-10-0015, interposta perante a 15ª Vara do Trabalho do Distrito Federal, e adote as medidas pertinentes em caso de desconstituição da sentença que estendeu por prazo indeterminado a validade do certame regido pelo Edital 11/2011-ECT;
	1.7.2. encaminhe cópia desta deliberação à interessada.

Segunda Câmara

Guilhermina Dias da Costa (XXX.196.301-XX).

AUGUSTO NARDES

não há.

ATOS DE ADMISSÃO (ADS)

Secretaria de Fiscalização de Integridade de Atos e Pagamentos de Pessoal e de Benefícios Sociais (Sefip).